臺灣嘉義地方法院刑事判決　　　　　　　100年度訴字第689號
公　訴　人　臺灣嘉義地方法院檢察署檢察官
被　　　告　李文中
上列被告因違反毒品危害防制條例案件，經檢察官提起公訴（10
0 年度毒偵字第1271號），被告於準備程序中就被訴事實為有罪
之陳述，經本院合議庭裁定由受命法官獨任進行簡式審判程序，
並判決如下：
    主  文
李文中施用第一級毒品，處有期徒刑陸月，如易科罰金，以新臺
幣壹仟元折算壹日。
    犯 罪 事 實
一、李文中前於民國96年間因施用毒品案件，經依本院96年度毒
    聲字第314 號裁定執行觀察勒戒，因無繼續施用之傾向，96
    年11月1 日執行完畢釋放，並據臺灣嘉義地方法院檢察署檢
    察官以96年度毒偵字第1231 號為不起訴處分確定。再於100
    年間因施用毒品案件， 經臺灣地方法院檢察署檢察官以100
    年度毒偵字第751 號為緩起訴處分。詎仍未戒除毒癮，於前
    開觀察勒戒執行完畢釋放後5 年內，復基於施用第一級毒品
    海洛因之犯意，於100 年7 月12日上午9 時許，在嘉義縣太
    保市○○路358 巷3 號其住處內，以將海洛因摻水置入針筒
    後注射手臂之方式，施用第一級毒品海洛因1 次。嗣經警於
    翌（13）日持臺灣地方法院檢察署核發之鑑定許可書對李文
    中進行採尿送驗，結果呈嗎啡陽性反應，因而查獲。惟李文
    中已用罄毒品，並丟棄所用針筒。
二、案經嘉義縣警察局報告臺灣嘉義地方法院檢察署檢察官偵查
    起訴。
    理  由
一、本件被告李文中所涉犯者為毒品危害防制條例第10條第1 項
    法定刑為「6 月以上5 年以下有期徒刑」之施用第一級毒品
    罪，非死刑、無期徒刑、最輕本刑為3 年以上有期徒刑之罪
    或高等法院管轄第1 審案件。本院行準備程序中，被告就被
    訴事實為有罪之陳述，經告知簡式審判程序之旨，並聽取檢
    察官及被告之意見後，本院爰依刑事訴訟法第273 條之1 第
    1 項裁定由受命法官獨任進行簡式審判程序。因此，本件簡
    式審判程序之證據調查依刑事訴訟法第273 條之2 規定不受
    同法第159  條第1 項、第161  條之2 、第161 條之3 、第
    163 條之1 及第164 條至第170 條規定之限制，合先敘明。
二、上揭犯罪事實，業據被告李文中於警詢及本院審理中坦承不
    諱，其經警於上開時、地查獲而採尿送驗結果，呈嗎啡陽性
    反應之事實，復有正修科技大學超微量研究科技中心尿液檢
    驗報告代號與真實姓名對照表、臺灣嘉義地方法院檢察署鑑
    定許可書各1 紙在卷可查（見警卷第6 至8 頁），足認被告
    施用第一級毒品海洛因之自白與事實相符，堪予採信。另被
    告前於96年間因施用毒品案件，經依本院96年度毒聲字第
    314 號裁定執行觀察勒戒，因無繼續施用之傾向，96年11月
    1 日執行完畢釋放，並據臺灣嘉義地方法院檢察署檢察官以
    96年度毒偵字第1231號為不起訴處分確定，有臺灣嘉義地方
    法院檢察署刑案資料查註紀錄表、全國施用毒品案件紀錄表
    及臺灣高等法院被告前案紀錄表附卷可參（見偵查卷第4 至
    6 頁、本院卷第5 至6 頁），則被告於觀察勒戒執行完畢釋
    放後5 年內再施用毒品之犯行，堪以認定。
三、按海洛因係毒品危害防制條例第2 條第2 項第1 款所定之第
    一級毒品。核被告李文中所為，係犯毒品危害防制條例第10
    條第1 項之施用第一級毒品罪。被告持有第一級毒品之低度
    行為，應為施用之高度行為所吸收，不另論罪。
四、另按犯毒品危害防制條例第10條第1 項之施用第一級毒品罪
    ，供出毒品來源，因而破獲者，依同條例第17條第1 項規定
    得減輕其刑之規定，其所稱「供出毒品來源，因而查獲其他
    正犯或共犯者」，係指被告供出毒品來源之有關資料，諸如
    前手之姓名、年籍、住居所、或其他足資辨別之特徵等，使
    調查或偵查犯罪之公務員因而對之發動調查或偵查並查獲者
    而言。查本件被告主張其有供出毒品來源即綽號「阿俊」之
    男子，惟經本院向臺灣嘉義地方法院檢察署及嘉義縣警察局
    函詢本件有無因被告供出毒品來源因而破獲之情形，嘉義縣
    警察局函稱：被告雖於100 年7 月15日（原函誤載為100 年
    7 月5 日）有檢舉綽號「阿潭、阿俊仔」之人涉嫌販賣第一
    級毒品海洛因，惟經該局申請調閱通訊監察結果，並無所獲
    ，且於100 年8 月23日再調閱通聯記錄，已無任何資料可查
    ，遂未再聲請通訊監察，是本件並無因被告供出毒品來源而
    破獲之情形等語，臺灣嘉義地方法院檢察署亦同此復函，有
    各該函文及所附被告100 年7 月15日之警詢檢舉筆錄、「潭
    安，0000000000」資料、通聯調閱查詢單、通聯記錄各1 份
    （見本院卷第33至47頁）在卷足參，是本件被告並無供出毒
    品來源因而破獲之情形，應屬明確。本件自無前開減刑規定
    之適用餘地，附此敘明。爰審酌被告前因施用毒品經觀察、
    勒戒後為不起訴處分，仍不知悛悔，意志不堅，復予施用，
    主要雖係戕害自身健康，並無明顯之被害人可言，然施用毒
    品流弊所及，危害甚鉅，非可輕縱，姑念其事後坦承犯行，
    態度尚佳，並斟酌其高中肄業之智識程度；父母已過世，已
    婚、現與配偶及子女同住，子女已成年，25歲，其現擔任社
    區志工，無任何收入來源，由子女扶養之生活、經濟狀況等
    一切情狀，量處如主文所示之刑，並諭知易科罰金之折算標
    準，以資儆懲。
據上論斷，應依刑事訴訟法第273  條之1 第1 項、第299 條第1
項前段，毒品危害防制條例第10條第1 項，刑法第11條前段、第
41條第1 項前段，判決如主文。
本案經檢察官邱美英到庭執行職務
中    華    民    國  100     年    11    月    11    日
                  刑事第六庭    法  官  陳嘉臨
以上正本證明與原本無異。
如不服本判決應於收受判決後10日內向本院提出上訴書狀，並應
敘述具體理由；其未敘述上訴理由者，應於上訴期間屆滿後20日
內向本院補提理由書（均須按他造當事人之人數附繕本）「切勿
逕送上級法院」。告訴人或被害人如對於本判決不服者，應具備
理由請求檢察官上訴，其上訴期間之計算係以檢察官收受判決正
本之日期為準。
中    華    民    國  100     年    11    月    11    日
                                書記官  黃郁萍
論罪科刑法條：
毒品危害防制條例第10條
施用第一級毒品者，處 6 月以上 5 年以下有期徒刑。
施用第二級毒品者，處 3 年以下有期徒刑。